【裁判字號】    97,台上,3469
【裁判日期】    970724
【裁判案由】    違反毒品危害防制條例等罪
【裁判全文】
最高法院刑事判決            九十七年度台上字第三四六九號
上  訴  人  甲○○
上列上訴人因違反毒品危害防制條例等罪案件，不服台灣高等法
院中華民國九十七年五月二十日第二審判決（九十七年度上訴字
第一七二一號，起訴案號：台灣板橋地方法院檢察署九十六年度
毒偵字第八七五七號），提起上訴，本院判決如下：
    主  文
上訴駁回。
    理  由
一、施用第一級毒品部分
按刑事訴訟法第三百七十七條規定，上訴於第三審法院，非以判
決違背法令為理由，不得為之。是提起第三審上訴，應以原判決
違背法令為理由，係屬法定要件。如果上訴理由書狀並未依據卷
內訴訟資料，具體指摘原判決不適用何種法則或如何適用不當，
或所指摘原判決違法情事，顯與法律規定得為第三審上訴理由之
違法情形，不相適合時，均應認其上訴為違背法律上之程式，予
以駁回。本件原判決維持第一審論處上訴人甲○○施用第一級毒
品（累犯）罪刑之判決，駁回其在第二審之上訴，已詳敘認定犯
罪事實之依據及憑以認定之理由。從形式上觀察，原判決並無違
背法令之情形。查毒品危害防制條例第二十一條第二項規定：依
前項規定治療中經查獲之被告應由檢察官為不起訴處分，但以一
次為限。所稱「依前項規定治療中經查獲」，係指依該條第一項
規定，犯同條例第十條之罪者，於犯罪未發覺前，即自動向行政
院衛生署指定之醫療機構請求治療，而於治療中始經查獲該項未
發覺之犯罪而言；至於治療中再犯施用毒品之罪經查獲者，則不
包括在內。上訴人曾於民國九十六年九月二十八日前往台北市立
聯合醫院松德院區請求接受美沙酮替代療法，固有診斷證明書在
卷可稽，惟本件係其於該治療中之同年十月二十九日再度施用海
洛因，經警查獲，自無毒品危害防制條例第二十一條第二項之適
用，檢察官起訴之程序並未違背規定。原判決理由內業已就此說
明綦詳，經核並無不合。上訴意旨對於原判決上開論述究竟如何
違背法令，並未依據卷內資料為具體指摘，徒憑己見，任意指摘
，難謂已符合首揭法定上訴要件；此部分上訴違背法律上之程式
，應予駁回。
二、施用第二級毒品部分
按最重本刑為三年以下有期徒刑之罪，經第二審判決者，不得上
訴於第三審法院，刑事訴訟法第三百七十六條第一款規定甚明。
上訴人施用安非他命部分，原審維持第一審論處上訴人毒品危害
防制條例第十條第二項施用第二級毒品罪，其最重本刑為三年以
下有期徒刑，依首開規定，既經第二審判決，即不得上訴於第三
審法院。上訴人一併提起上訴，為法所不許。其此部分上訴為不
合法，亦應予駁回。
據上論結，應依刑事訴訟法第三百九十五條前段，判決如主文。
中    華    民    國  九十七  年    七    月  二十四  日
                      最高法院刑事第十一庭
                          審判長法官  花  滿  堂
                                法官  黃  正  興
                                法官  陳  東  誥
                                法官  林  錦  芳
                                法官  孫  增  同
      本件正本證明與原本無異
                                      書  記  官
中    華    民    國  九十七  年    七    月  二十九  日
                                                     m


司法院資訊處製作；財團法人民間司法改革基金會備份。
